臺灣彰化地方法院刑事判決　　　　　 100年度訴字第1329號
公　訴　人　臺灣彰化地方法院檢察署檢察官
被　　　告　顏旭盛
上列被告因違反毒品危害防制條例案件，經檢察官提起公訴（10
0年度毒偵字第1737號），本院依簡式審判程序審理，判決如下
：
    主  文
顏旭盛施用第一級毒品，累犯，處有期徒刑捌月。
    犯罪事實
一、顏旭盛前因施用毒品案件，經臺灣臺中地方法院裁定送觀察
    、勒戒後，認無繼續施用毒品之傾向，於民國（下同）91年
    12 月18日執行完畢釋放，並由臺灣臺中地方法院檢察署檢
    察官以91年度毒偵字第1953號為不起訴處分確定。再因施用
    毒品案件，經本院裁定送觀察、勒戒後，認無繼續施用毒品
    之傾向，於92年11月3日執行完畢釋放，並由台灣彰化地方
    法院檢察署檢察官以92年度毒偵字第2116號為不起訴處分確
    定。再因施用第一級毒品案件，由本院以96年度訴字第2410
    號判處有期徒刑10月，經提起上訴，由臺灣高等法院臺中分
    院以97年度上訴字第527號駁回上訴確定，甫於98年5月3日
    縮刑期滿執行完畢。詎顏旭盛仍不思悔改，復基於施用第一
    級毒品海洛因、第二級毒品甲基安非他命之犯意，於100年5
    月1日上午10時許，在其位於彰化縣二林鎮○○里○○路42
    之1號住處，以將海洛因及甲基安非他命之粉末同置於鋁箔
    紙上燒烤之方式，施用第一級毒品海洛因及第二級毒品甲基
    安非他命1次。嗣為警於100年5月3日晚間10時45分許，持本
    院核發之搜索票至其上開住處執行搜索查獲，經徵其同意採
    集尿液送驗後，結果呈安非他命、甲基安非他命、可待因及
    嗎啡陽性反應。
二、案經彰化縣警察局芳苑報告臺灣彰化地方法院檢察署檢察官
    偵察起訴。
    理  由
一、本件被告所犯係死刑、無期徒刑、最輕本刑為3 年以上有期
    徒刑以外之罪，其於準備程序就前揭被訴事實為有罪之陳述
    ，經受命法官告知簡式審判程序之旨，並聽取其與公訴人之
    意見後，本院認無不得或不宜改依簡式審判程序進行之處，
    爰依刑事訴訟法第273 條之1 第1 項、第284 條之1 ，裁定
    本案由受命法官獨任進行簡式審判程序，合先敘明。
二、上揭犯罪事實，業經被告於本院審理時坦承不諱，且其於10
    0年5月3日為警查獲時所採驗之尿液，經臺灣彰化地方法院
    檢察署委託警方送請詮昕科技股份有限公司檢驗結果，確呈
    嗎啡、可待因、安非他命、甲基安非他命陽性反應，此有列
    管毒品人口尿液檢體採集送驗紀錄表及該公司濫用藥物尿液
    檢驗報告各乙紙附卷可稽，足徵被告前開施用第1級毒品海
    洛因及第二級毒品甲基安非他命之自白核與事實相符，堪可
    採為論罪科刑之依據。
三、另犯毒品危害防制條例第10條施用第1 、2 級毒品之罪者，
    檢察官應先聲請法院裁定將被告令送勒戒處所觀察、勒戒，
    經觀察、勒戒後，認無繼續施用毒品傾向者，應即釋放，並
    為不起訴之處分或不付審理之裁定；認有繼續施用毒品傾向
    者，應由檢察官聲請法院裁定令入戒治處所施以強制戒治，
    且經觀察、勒戒或強制戒治執行完畢釋放後，5 年內再犯第
    10 條 之罪，檢察官應依一般刑事訴訟程序予以起訴論罪科
    刑，此觀諸毒品危害防制條例第20條第1 項、第2 項、第23
    條第2項前段規定自明。經查，本件被告前因施用毒品案件
    ，經本院裁定送觀察、勒戒後，因認無繼續施用毒品之傾向
    ，於92年11月3日執行完畢釋放，並由台灣彰化地方法院檢
    察署檢察官以92年度毒偵字第2116號為不起訴處分確定。再
    因施用第一級毒品案件，由本院以96年度訴字第2410號判處
    有期徒刑10月，經提起上訴，由臺灣高等法院臺中分院以97
    年度上訴字第527號駁回上訴確定之事實，有臺灣高等法院
    被告前案紀錄表、臺灣彰化地方法院檢察署刑案資料查註紀
    錄表各1份附卷可參，其於前開觀察、勒戒執行完畢釋放後5
    年內，復犯本件施用第一、二級毒品罪，事證明確，應予依
    法論科。
四、查海洛因、甲基安非他命為毒品危害防制條例第2條第2項所
    明定之第1級、第2級毒品，是核被告所為，係犯毒品危害防
    制條例第10條第1項、第2項之施用第1級、第2級毒品罪。被
    告為施用毒品而持有第1級、第2級毒品，其持有之低度行為
    應為施用之高度行為所吸收，不另論罪。被告一施用行為觸
    犯上開二罪，為想像競合犯，應從一重之施用第1級毒品罪
    論處。次查，被告有事實欄所載論罪科刑執行情形，此有台
    灣高等法院被告全國前案紀錄表在卷可稽，其受有期徒刑執
    行完畢後，五年以內故意再犯本件有期徒刑以上之罪，為累
    犯，應依刑法第47條第1項規定加重其刑。爰審酌被告前有
    施用毒品之不良素行，歷經觀察、勒戒及戒治程序後，仍未
    能徹底戒絕毒品，顯見意志不堅，有失政府制定毒品危害防
    制條例之立法美意，本不宜寬貸，惟念其施用毒品乃自戕一
    己之身體健康，尚未害及他人，且犯後始終坦承犯行，暨其
    智識程度、生活狀況等一切情狀，量處如主文所示之刑，以
    示懲戒。
據上論斷，應依刑事訴訟法第273 條之1 第1 項、第299 條第1
項前段，毒品危害防制條例第10條第1項、第2項，刑法第11條前
段、第55條前段、第47條第1項，判決如主文。
本案經檢察官陳顗安到庭執行職務。
中    華    民    國   100    年    11    月    30    日
                  刑事第四庭    法      官  姚銘鴻
以上正本證明與原本無異。
如不服本判決應於收受判決後10日內向本院提出上訴書狀，並應
敘述具體理由；其未敘述上訴理由者，應於上訴期間屆滿後20日
內向本院補提理由書（均須按他造當事人之人數附繕本）「切勿
逕送上級法院」。
中    華    民    國   100    年    11    月    30    日
                                書  記  官  郭佳雯
附錄本案論罪科刑法條：
毒品危害防制條例第10條
施用第一級毒品者，處 6 月以上 5 年以下有期徒刑。
施用第二級毒品者，處 3 年以下有期徒刑。